【裁判字號】    97,消債更,673
【裁判日期】    980313
【裁判案由】    更生
【裁判全文】
臺灣桃園地方法院民事裁定           97年度消債更字第673號
聲  請  人
即  債務人  甲○○
上列當事人因消費者債務清理事件聲請更生，本院裁定如下：
    主  文
債務人甲○○自中華民國九十八年三月十三日十七時起開始更生
程序。
命司法事務官進行本件更生程序。
    理  由
一、按法院開始更生程序之裁定，應載明其年、月、日、時，並
    即時發生效力。又法院裁定開始更生或清算程序後，得命司
    法事務官進行更生或清算程序，必要時得選任律師、會計師
    或其他適當之自然人或法人1 人為監督人或管理人。消費者
    債務清理條例第45條第1 項、第16條第1 項分別定有明文。
二、聲請意旨略以：聲請人有不能清償債務情事，曾依「中華民
    國銀行公會會員辦理消費金融案件無擔保債務協商機制」請
    求共同協商債務清償方案，其協商條件為每月應繳金額為新
    臺幣（下同）35,992元，惟聲請人目前每月收入約僅1 萬元
    左右，顯然入不敷出，聲請人之薪資於支付自己之必要生活
    費用後，顯然不足支付協商應繳款項35,992元，上開協商顯
    然未顧及聲請人維持日常生活之所需，而屬不公平協商，客
    觀上確有不可歸責於債務人之事由。又聲請人無擔保或無優
    先權之債務總額未逾1, 200萬元，復未經法院裁定開始清算
    程序或宣告破產，爰依法聲請更生等語。
三、聲請人上開主張，業據其提出債權人清冊、財產及收入狀況
    說明書、聲請人95、96年度綜合所得稅各類所得資料清單，
    本院並依職權調取聲請人上開兩年度財產所得調件明細表等
    為證，此部分事實，堪信為真正。審酌，依行政院主計處公
    布96年度台灣省桃園縣平均每人每月消費支出金額為17,525
    元，再參酌社會救助法第4 條第2 項，以其百分之60為最低
    生活費，則聲請人每月最低生活費用應為10,515元（計算式
    ：17,525元×百分之60= 上開金額）。茲以聲請人目前每月
    收入1 萬元左右扣除其原協商條件每月應清償35,992元後，
    已無任何餘額。原協商條件約定聲請人按月還款約35,992元
    ，其履行顯有重大困難，聲請人主張因不可歸責於己之事由
    ，致難以履行原協商條件等情，應堪採信。此外，本件又查
    無聲請人有消費者債務清理條例第6 條第3 項、第8 條或第
    46條各款所定駁回更生聲請之事由存在，則聲請人聲請更生
    ，應屬有據；並依上開規定命司法事務官進行本件更生程序
    ，爰裁定如主文。
中    華    民    國    98    年    3    月    13    日
                  民事第二庭  法  官  張金柱
本件不得抗告
以上正本證明與原本無異。
中    華    民    國    98    年    3    月    13    日
                              書記官  陳美宜


司法院資訊處製作；財團法人民間司法改革基金會備份。
